---
title: "Sonstige Funktionen"
output: rmarkdown::html_vignette
vignette: >
  %\VignetteIndexEntry{Sonstige_Funktionen}
  %\VignetteEngine{knitr::rmarkdown}
  %\VignetteEncoding{UTF-8}
---

```{r, include = FALSE}
knitr::opts_chunk$set(
  collapse = TRUE,
  comment = "#>"
)
```

Neben Funktionen zur Excel-Dateierzeugung und Visualisierungen beinhaltet `statR` auch zwei weitere Hilfsfunktionen. `quick_sum()` erleichtert das Erstellen von deskriptiven Übersichtstabellen. `interpolate2()` kann zur Generierung von individualisierten Farbpaletten verwendet werden.


# quick_sum()

Mit der Funktion `quick_sum()` können deskriptive Statistiken berechnet werden. Je nach Spezifikation des `stats`-Arguments wird eine andere Anzahl Statistiken angezeigt (Durchschnitt, Median, Standardabweichung, Quantile, etc.). Siehe `?quick_sum()`.

Im Beispiel unten wird mittels der Funktion berechnet, wie viele `mpg` (Miles/(US) gallon) die Autos abhängig von der Zylinderanzahl (`cyl`) und ihres Motorentyps (`vs`; 'V-shaped' oder 'straight') haben. Ausgegeben werden die Ausprägungen der Gruppierungsvariablen, die Anzahl sowie der Durchschnitt und die Quartile. 

```{r, eval = TRUE, warning = FALSE, message = FALSE}
library(statR)
quick_sum(df = mtcars, var = mpg, cyl, vs, stats = "base", protect = FALSE)
```


# interpolate2()

Mit der Funktion `interpolate2()` können neue Farbpaletten erstellt werden, indem `zhpal`-Paletten mit einer oder mehreren Farben interpoliert werden. Die Funktion baut auf `grDevices::colorRamp()` auf. Mit dem Argument `degree` kann die Stärke der Interpolation bestimmt werden (von 1 bis 7) und mit dem Argument `number` die Anzahl der Farben, die die neue Palette enthalten soll.

Im Beispiel unten wird die Palette `zhpal$zhblue` mit schwarz ("#000000") interpoliert.

```{r, results = 'hide', message = F, warning = F}
new <- interpolate2(palette = zhpal$zhblue, color = c("#000000"), degree = 3, 
                    number = 7)
```

So sieht die ursprüngliche Palette aus:

```{r}
display(zhpal$zhblue)
```

Zum direkten Vergleich die interpolierte Palette:

```{r}
display(new)
```

