---
title: "Visualisierungen"
output: rmarkdown::html_vignette
vignette: >
  %\VignetteIndexEntry{Visualisierungen}
  %\VignetteEngine{knitr::rmarkdown}
  %\VignetteEncoding{UTF-8}
---

```{r, include = FALSE}
knitr::opts_chunk$set(
  collapse = TRUE,
  comment = "#>"
)
```

```{r setup}
library(statR)
library(dplyr)
library(ggplot2)
library(tidyr)
```

# theme_stat() für ggplot-Grafiken

Das **statR**-ggplot2-theme ist darauf ausgelegt, sich gut ins kantonale Corporate Design einzufügen. 

```{r}
ggplot(mpg, aes(class,fill = drv))+
  geom_bar()+
  theme_stat()
```

# Farben

Das Farbpalettenobjekt `zhpal` enthält alle im Package vorhandenen Farbpaletten und ist mit dem geladenen `statR`-Package global verfügbar. 

```{r,echo=TRUE}
#Zeige Farben an
display(zhpal$zhdiagonal)

#Mische 20 Farbtöne auf Basis der zhdiagonal-Palette
colorRampPalette((zhpal$zhdiagonal),space="Lab")(20)

#Zeige die 20 Farben an
display(colorRampPalette((zhpal$zhdiagonal),space="Lab")(20))

#Alle Paletten auf einen Blick
display.statcol.all()

#verwende die Paletten für kategoriale Daten mittels 'scale_fill_manual'
ggplot(mpg, aes(class,fill = drv))+
  geom_bar()+
  theme_stat()+
  scale_fill_manual(values=zhpal$zhblue)

```

## Barrierefreiheit

Alt Text : Beschreibt was auf der Grafik abgebildet ist und nennt wenn möglich wo die Daten zu finden sind.

- Daten anbieten als csv oder Tabelle
- Farbpaletten wählen die sich für Farbsehschwächen eignen
- Kategorien nicht nur durch Farbe sondern auch durch direkte Beschriftung oder unterschiedliche Symbol- oder Linientypen voneinander abheben

### 1. Farbsehschwächen

Damit Grafiken auch für Personen mit Farbsehschwächen möglichst gut lesbar sind:

- Farben sollten sowohl was die __Farbanteile__ UND die __Sättigung__ angeht variieren (MUSS)

- Wenn möglich sollten Kategorien nicht nur über unterschiedliche Farben sondern auch über Schraffuren oder unterschiedliche Formen (Punkt oder Linientypen) unterscheidbar sein. (Wenn möglich)

### 1.2 Auswahl Farbpaletten

In R können mit dem [dichromat-Package](https://cran.r-project.org/web/packages/dichromat/index.html) diverse Formen von Farbsehschwäche simuliert werden. Dies erlaubt es Farbpaletten auszuwählen, die möglichst Farbsehschwächen-freundlich sind. 

```{r out.width="20%", out.height="20%"}
library(dichromat)
# Anzeige der Farbpalette zhdiagonal
display(zhpal$zhdiagonal)
# Simulation Grünsehschwäche (Deuteranomalie)
display(dichromat(zhpal$zhdiagonal))
# Simulation Blaublindheit (Tritanopie)
display(dichromat(zhpal$zhdiagonal,type="tritan"))
```

Die Simulation kann auch anhand von Grafiken vorgenommen werden.

```{r}
p <- ggplot(diamonds, aes(clarity, fill=cut)) + 
  geom_bar(position = "stack", width= 0.5)

p + theme_stat() +
  scale_fill_manual(values=dichromat(zhpal$zhdiagonal,type=c("tritan")))
```

### 1.3 Form- oder Linientypen 

Wenn immer möglich sollten unterschiedliche Kategorien nicht nur über die Farbe erkenntlich sein. Eine Möglichkeit ist es, diese auch über unterschiedliche Symbol- oder Linientypen erkenntlich zu machen. Siehe: https://bbc.github.io/gel/components/infographics/#recommended-layout

Je nach Plotart kann dies in ggplot2 über verschiedene Linientypen oder Symbole erreicht werden.

- __Liniendiagramme__ : [Linientyp](https://ggplot2.tidyverse.org/reference/aes_linetype_size_shape.html)

- __Säulen / Flächendiagramme__ : [Linientyp](https://ggplot2.tidyverse.org/reference/aes_linetype_size_shape.html) oder [Flächenstruktur](Flächen schraffieren : https://coolbutuseless.github.io/package/ggpattern/articles/pattern-circle.html#the-density-aesthetic-as-a-mapped-aesthetic-1)

- __Scatter / Punkte-Diagramm__ : [Symbole](https://ggplot2.tidyverse.org/reference/aes_linetype_size_shape.html)

<i class="fa fa-exclamation-circle" aria-hidden="true"></i> funktioniert nur bedingt mit vielen Kategorien.

__Beispiel : Liniengrafik__

```{r}
data <- read.csv("https://www.web.statistik.zh.ch/ogd/data/ojuga/KANTON-ZUERICH_jugendstrafrechtspflege_geschlechter_verurteilungen.csv") %>% 
  pivot_longer(cols=2:3)

gg_ojuga <- ggplot(data, aes(Jahr, value ,color=name,linetype=name)) + 
     geom_line()+
     theme_stat()
```

__Beispiel : Säulendiagramm__

```{r}
ggplot(mpg, aes(class,fill = drv,linetype=drv))+
  geom_bar(col ="black")+
  theme_stat()+
  scale_fill_manual(values=zhpal$zhblue)+
  theme(legend.position="right", axis.text.x = element_text(angle=90,vjust = 0.5, hjust=0),
        panel.grid.major = element_line(colour = "grey", size = 0.1),
        panel.grid.minor = element_line(colour = "grey", size = 0.2))

```

### 1.4 Direkte Beschriftung

Bei gewissen Grafiktypen kann die Unterscheidbarkeit von Kategorien durch direkte Beschriftung verbessert werden. Das ´ggrepel´-package verfügt über die notwendigen Funktionen.

```{r}
library(ggrepel)

data <- read.csv("https://www.web.statistik.zh.ch/ogd/data/ojuga/KANTON-ZUERICH_jugendstrafrechtspflege_geschlechter_verurteilungen.csv") %>% 
  pivot_longer(cols=2:3)

ggplot(data, aes(Jahr, value ,color=name)) + 
    geom_text_repel(data=data %>% filter(Jahr==max(Jahr)), aes(label=name), direction    = "y") +
     geom_line()+
     theme_stat()+
     guides(color="none")
```


# Grafiken fürs ZHWeb

- Maximale Bildgrösse 4000x4000
- Grafik-Titel / Untertitel, Legende, Quelle und Alt-Text können direkt im ZHWeb hinterlegt werden

```{r}

ggplot(mpg, aes(class,fill = drv))+
  geom_bar()+
  theme_stat()+
  scale_fill_manual(values=zhpal$zhblue)+
  theme(legend.position="right", axis.text.x = element_text(angle=90,vjust = 0.5, hjust=0),
        panel.grid.major = element_line(colour = "grey", size = 0.1),
        panel.grid.minor = element_line(colour = "grey", size = 0.2))


ggsave(file = "zhweb_plot.png", width=18, height=8, unit="cm")

```
